【裁判字號】    97,簡上,319
【裁判日期】    980317
【裁判案由】    違反家庭暴力防治法
【裁判全文】
臺灣屏東地方法院刑事判決             97年度簡上字第319號
上  訴  人即
被      告  乙○○
上列被告因違反家庭暴力防治法案件，不服本院97年度簡字第
1712號中華民國97年10月31日刑事簡易判決（97年度偵字第4737
號），提起上訴，本院判決如下：
    主  文
上訴駁回。
    事  實
一、乙○○係戊○○之夫，二人間具有家庭暴力防治法第3條第1
    款所定之家庭成員關係。乙○○曾於民國97年1 月9 日經本
    院以96年度家護字第738 號民事通常保護令裁定禁止其對戊○○實施身體或精神上不法侵害之行為；不得直接或間接對
    戊○○為騷擾行為；保護令之有效期間為1 年。該保護令業
    據乙○○於97年1 月28日收受並知悉內容。乙○○竟分別基
    於違反保護令之犯意，先於97年6 月1 日13時許，在屏東縣
    東港鎮鎮○路122 之3 號住處，無故拆下戊○○所居住二樓
    房間之房門，為精神上不法之騷擾，而違反上開保護令；復
    於同年月15日13時許，無故將戊○○剛烹煮之物倒入廚房琉
    理台，復以三字經穢語辱罵戊○○，為精神上不法之騷擾，
    而違反上開保護令。嗣經戊○○報警處理，始查悉上情。
二、案經屏東縣政府警察局東港分局報請臺灣屏東地方法院檢察
    署檢察官聲請簡易判決處刑。
    理  由
壹、證據能力部分
一、按被告以外之人於審判外之言詞或書面陳述，除法律有規定
    者外，不得作為證據，刑事訴訟法第159 條第1 項定有明文
    。本件被害人戊○○及證人即被告之子女甲○○、丁○○於
    警詢中之供證，係被告以外之人於審判外之言詞陳述，被告
    已明示不同意作為證據使用，依上開法條規定，自不得作為
    證據。
二、按證人依法應具結而未具結者，其證言不得作為證據，刑事
    訴訟法第158 條之3 定有明文。本件被害人戊○○於偵查中
    之供證，未經依法具結，依上開法條規定，亦不得作為證據
    。
貳、實體部分
一、訊之上訴人即被告乙○○固不否認有於上開時地拆卸房門及
    將烹煮之物倒入廚房琉理台等情，然矢口否認有違反保護令
    之犯行，辯稱：伊拆卸房門是因該房門已損壞，是要拆下來
    更換新房門，且伊不知道燜燒鍋內有烹煮食物，亦無以三字
    經辱罵戊○○云云。經查：
(一)證人即被害人戊○○於本院審理中具結供證：被告將房門拆
    卸後經過好幾個月才更換新房門等語（本院卷第35頁背面）
    ，證人甲○○亦於審理中供證：有看到被告將房門拆掉，好
    幾個月後才更換新的等情（本院卷第36頁背面），證人丁○○亦到庭供證：被告將房門拆掉後好像一個月後才更換新的
    等語（本院卷第37頁），足認被告係經過至少一個月之時間
    後才換裝新房門，苟被告是因房門損壞意欲更換才拆下原房
    門，理應會立即更換新門，方符常情。至證人即被告之母丙○○到庭證稱：被告有跟我講房門壞了，拆掉要換新的云云
    （本院卷第37頁背面），然此純係聽聞自被告之詞，尚難憑
    採。
(二)證人丁○○復於本院審理中證稱：有看到被告將燜燒鍋內烹
    煮之肉拿起來倒掉，被告亦與戊○○發生爭執，被告有辱罵
    戊○○三字經等語（本院卷第37頁），且被告辱罵戊○○三
    字經之情，亦經檢察官當庭勘驗手機錄音無訛，有偵訊筆錄
    附卷可稽（偵查卷第6 頁）。再燜燒鍋內有無烹煮食物，經
    提起後其重量應有所差異，被告不可能無法辨識，其諉稱倒
    掉時不知其內有食物云云，並不足取。
    綜上，被告上開所辯，均屬飾卸避就之詞，委不足採。事證
    明確，被告犯行堪予認定。
二、按家庭暴力防治法所稱騷擾，係指任何打擾、警告、嘲弄或
    辱罵他人之言語、動作或製造使人心生畏怖情境之行為，家
    庭暴力防治法第2 條第3 款定有明文。核被告所為，均係犯
    家庭暴力防治法第61條第2 款之違反保護令罪。其先後二次
    犯行，犯意各別，應予分論併罰。原審因依家庭暴力防治法
    第61條第2 款，刑法第11條前段、第41條第1 項前段、第51
    條第6 款規定，並審酌被告並無前科紀錄，素行良好，與被
    害人為夫妻關係，卻未能互相尊重，於收受法院裁定之通常
    保護令後，復未能遵守限制，視法院保護令規範於無物，及
    本件犯罪之動機、手段，對被害人造成心理上之危害，暨其
    犯後猶飾詞卸責，態度非佳，難謂已有悔意等一切情狀，分
    別量處拘役40、30日，並定其應執行刑為拘役59日，及諭知
    如易科罰金，以新臺幣1 千元折算1 日，認事用法，核無不
    合，量刑亦稱妥適。被告上訴意旨，仍執前詞，否認犯罪，
    指摘原判決不當，為無理由，應予駁回。
據上論斷，應依刑事訴訟法第455 條之1 第3 項、第368 條，判
決如主文。
本案經檢察官劉文賓到庭執行職務。
中    華    民    國    98    年    3     月    17    日
                  刑事第三庭  審判長  法  官  吳永宋
                                      法  官  陳怡先
                                      法  官  趙家光
以上正本證明與原本無異。
如不服本判決應於收受判決後10日內向本院提出上訴書狀，並
應敘述具體理由；其未敘述上訴理由者，應於上訴期間屆滿後
20日內向本院補提理由書（均須按他造當事人之人數附繕本）
「切勿逕送上級法院」。
中    華    民    國    98    年    3     月    17    日
                                      書記官  張語恬


司法院資訊處製作；財團法人民間司法改革基金會備份。
